【裁判字號】    89,簡上,270
【裁判日期】    891228
【裁判案由】    清償借款
【裁判全文】
臺灣高雄地方法院民事判決  八十九年度簡上字第二七○號
    上  訴  人  第一商業銀行股份有限公司台中分行
    法定代理人  甲○○
    訴訟代理人  王進勝律師
                吳建勛律師
                黃淑芬律師
    被上訴人    乙○○      住.
    訴訟代理人  黃進祥律師  住高雄市三民區市○○路三八三號七樓之一
右當事人間請求清償借款事件，上訴人對於中華民國八九年五月十七日本院八十八年
度鳳簡字第九二七號第一審判決提起上訴，本院判決如左：
    主  文
原判決廢棄。
被上訴人應給付上訴人新臺幣肆拾壹萬參仟柒佰壹拾玖元，及自民國八十四年十一月
三十日起至清償日止，按年息百分之一０．三五計算之利息，並自民國八十四年十一
月三十日起至清償日止，在前六個月以內者，按上開利率百分之十；超過六個月以上
者，按上開利率百分之二十計付違約金。
第一二審訴訟費用由被上訴人負擔。
    事  實
甲、上訴人方面：
一、聲明：求為判決如主文所示。
二、陳述：除與原審判決書所載者相同茲予引用外，補稱：
（一）、系爭借據上連帶保證人乙○○之印文為真正。依系爭借據之約定被上訴人自
        應與主債務人負同一責任。
（二）、被上訴人曾於民國（下同）七十二年八月間以德東報關股份有限公司（下稱
        德東公司）之代表人身分簽訂德東公司借款約定書及以個人身分簽訂個人保
        證書各一紙。嗣德東公司台中分公司於八十二年間申請註銷登記並於八十五
        年六月二十七日向上訴人索回德東公司約定書，惟被上訴人並未索回其以個
        人身分所簽發之個人約定書。是被上訴人一再抗辯其已合法終止對訴外人莊
        智明之連帶保證責任並不實在。
（三）、被上訴人於七十二年八月二十四日於授信約定書、印鑑卡上簽名並蓋用印章
        ，且均經對保手續。該印鑑卡約定被上訴人與上訴人所為一切往來之印鑑以
        該印鑑卡之印鑑為憑，上開借款借據連帶保證人欄下蓋有與被上訴人親自簽
        名並留存於上訴人處並經對保之  授信約定書及印鑑卡上相同之印文章，依
        雙方之約定已足以生效，被上訴人為連帶保證人，自應負連帶清償責任。
（四）、系爭借據上印文與被上訴人所自認之印鑑章是否同一，業據原審送請內政部
        警政署刑事警察局鑑定，兩者確實相符。而被上訴人亦自認印章一直在我們
        身上等語，是系爭借據上之印文自係被上訴人自己蓋印業屬明確。按印章
        由自己蓋用，或由有權使用之人蓋用為常態，由無權使用之人蓋用為變態，
        故主張變態事實之當事人應就此負舉證責任（最高法院三十七年上字第八八
        一六號判例參照）且因印鑑為我國金融交易所需重要之物，必由自己保管，
        被上訴人主張系爭借據及借據展期約定書上之印文為轉印而來，自應負舉證
        責任。
（五）、金融機構對短期授信之借據向以核對借保人印鑑是否與印鑑卡所約定之印鑑
        相同為要件，向無於每張借據再對保之慣例。上訴人所屬員工依印鑑卡所約
        定核對保證人印鑑與印鑑卡所約定之印鑑完全相同，已確實遵守雙方之約定
        。又對保與否，並非保證契約之成立要件（最高法院四十六年台上字第一六
        三號判例可資參照）。系爭借款之借據上連帶保證人欄「乙○○」之印文既
        為真正，被上訴人又未能舉證證明其印章係為他人所盜用或轉印，足認被上
        訴人確實同意為主債務人莊智明擔任本件借款之連帶保證人，否則印章如何
        會出現在該借據之上？又被上訴人徒以上訴人未就本件借款履行對保手續為
        辯，揆諸前揭判例，對保與否本件連帶保證是否成立無涉。
（六）、被上訴人於七十二年以個人身分簽訂之約定書不僅擔保德東公司之債務，同
        時亦及於其他人之債務，尤其曾為莊智明之債務擔任保證人十餘次，且被上
        訴人於八十二年一月二十日，以德東公司代表人身份函上訴人，僅表示德東
        公司不再為債務人莊智明作保，並要求取回德東公司之約定書等文件，非唯
        未請求取回其個人之約定書等文件，且未表明其個人不再為莊智明之保證人
        ，其所立約定書確及於莊智明之債務至為明確，至借據上之簽名是否為第三
        人代簽，抑或上訴人銀行是否為對保，並不影響於被上訴人在借據用印之效
        力，被上訴人就其自己之行為，仍無解於負連帶保證人之責任。
（七）、被上訴人多年來於上訴人銀行之往來業務等資料均委由他人代辦，被上訴人
        自應負擔本人或表現代理人之責任。再按由自己之行為表示以代理權授與他
        人，或知他人表示為其代理人而不為反對之意思表示者，對於第三人應負授
        權人之責任，但第三人明知其無代理權或可得而知者，不在此限，民法第一
        百六十九條定有明文。被上訴人之印章既均由被上訴人親自保管，借據上印
        文，即應係被上訴人親自蓋印，或交由第三人蓋印，而該枚印章係民國七十
        二年八月間被上訴人在上訴人銀行留存之印鑑章，且當時被上訴人雖同時為
        德東公司代表人，但其以法人代表人留存之印鑑章，與以個人身份留存之系
        爭印鑑章，係不同之兩個印章，是被上訴人不但以法人代表人身分，同時另
        以個人身份分別留存印鑑章，而依吾人之一般經驗，留存於任何金融機構之
        印鑑章，在同一銀行，不論本行或分行，尤其在留存之原分行內，咸被認為
        代表本人之簽名，且非僅僅限於某一種用途，以被上訴人經商多年，在銀行
        往來至少十年即以本件留存印鑑至系爭借款時之經驗，對此點應知之甚深，
        被上訴人稱立約定書及印鑑章等僅係為德東公司債務之保證人云云，應與事
        實及經驗法則明顯有悖，並與被上訴人主張之上開函件內容不符，委無可信
（八）、被上訴人為德東公司之董事長其個人或德東公司與上訴人間之業務往來資料
        ，除約定書及印鑑卡均非被上訴人親自填寫而係公司職員或莊智明所代寫，
        甚至被上訴人留存於上訴人銀行之個人資料表亦非被上訴人所寫，而上開印
        鑑章在上訴人銀行使用多年，每次換單即俗稱借新還舊時，均係由莊智明遣
        人將蓋妥印章及簽名，包括被上訴人之印章及簽名之借據等文件送交上訴人
        辦理手續，被上訴人就此未曾表示異議，而系爭莊智明之借款亦係循同模式
        ，由莊智明於八十二年間，將蓋妥被上訴人為連帶保證人之印章及簽名，交
        付上訴人行員辦理，嗣於八十三及八十四年，亦以同樣方式達成換單手續，
        其行為表徵完全相同，等於十年間，被上訴人之上開印鑑章之使用方式，無
        論為德東公司債務之保證，抑或系爭借款之保證，均如出一轍，以被上訴人
        之印鑑章均向由被上訴人保管，莊智明與被上訴人間係親兄弟，關係至密切
        ，且被上訴人向由他人或莊智明代為處理與上訴人間之所有往來已為交易
        慣例，而被上訴人既將留存之印鑑章蓋妥交由莊智明持往辦理，如非其親自
        蓋妥印章，即係將印章交由莊智明使用，其明顯以自己之行為表示以代理權
        授與莊智明或其使用人極為明確，且自八十二年起，於八十三、八十四年復
        連續為同一債務，以同一枚印章表示保證，益使上訴人行員信有代理權之授
        與，  被上訴人就此亦應負表現代理人責任。
（九）、連帶保證契約法無明文規定應以何形式為之，而系爭借據上既明示為莊智明
        借款之連帶保證人，自係為該債務之保證，借據上語意簡明，任何人一看即
        知，被上訴人有多年經商經驗，斷無不知之理，是於被上訴人在借據連帶保
        證人上簽名，其保證之對象內容均明確，於借據交回上訴人銀行時，雙方保
        證之意思表示已然合致，保證契約即有效成立，無待乎另立所謂保證書，被
        上訴人以未另立保證書，應不成立保證契約云云，容有誤解，不足採信。
三、證據：援用原審之立證方法，另提出借款申請書影本十份、個人資料表影本一份
    、放款申請書影本六紙、轉帳收入傳票影本六紙及放款明細表四紙為證。
乙、被上訴人方面：
一、聲明：求為判決駁回上訴，第二審訴訟費用由上訴人負擔。
二、陳述：除與原審判決書所載者相同茲予引用外，補稱：
（一）、按民法第七百三十九條規定所稱保證，謂當事人約定，一方於他方之債務
        人不履行債務時，由其代負履行責任之契約及第七百四十條規定保證債
        務，契約另有訂定外，包含主債務之利息、違約金、‧‧‧，可知保證契約
        之成立，除需得知係為何債務人（即被保證人）為保證外，在別無特別訂定
        情況下，也應就債務範圍一併約定，此均屬保證契約必要之點要素；如果欠
        缺此項契約要素，則保證契約就無從成立，此見解只要細繹民法第一百五十
        三條第三項當事人對於必要之點，意思一致，而對於非必要之點，未經表
        示意思者，推定其契約為成立，‧‧‧規定意旨，自可瞭然，此為當然解
        釋，無待進一步闡明。否則，上訴人就德東公司之借款債務，除有德東公司
        約定書外，何以同時還需要再由被上訴人以個人名義就被保證人德東公司之
        一定額度債務，再另外簽訂一紙個人保證書？此為兩造所不爭，又對照本件
        訴外人莊智明之借款債務，並無另外徵提保證書，上訴人空言主張被上訴人
        與訴外人莊智明須負連帶保證責任乙節，要無可採。
（二）、本件緣起於被上訴人原是德東公司之董事長，於民國七十二年八月間因德東
        公司向上訴人銀行借款，被要求在限定額度內之債務負連帶保證責任，所以
        被告不但於同年八月二十五日以德東公司代表人身分簽訂德東公司借款約定
        書，而之前並另外於同年八月二十四日簽訂個人保證書各乙紙；惟後來德東
        公司向上訴人銀行之借款均已清償完畢，被上訴人乃向上訴人索回當初簽訂
        之個人保證書及德東公司約定書，以上之事實被上訴人於原審有提出已索回
        之個人保證書及德東公司約定書各乙紙在卷足憑，此亦為上訴人於原審所自
        認，並有上訴人內部之放款權利證件授受登證記薄，內載被上訴人於八十五
        年七月二日簽名領回在卷可供佐證，而該德東公司約定書及個人保證書所簽
        立之日期分別為七十二年八月二十五日及二十四日，如對照本件上訴人據以
        主張之被上訴人個人約定書及印鑑卡之日期均為七十二年八月二十四日，足
        以明白前後兩者書據，確均是被上訴人於同一時期與上訴人所簽訂的。所不
        同的是，當時前者明白記載被上訴人是約定為德東公司之借款債務，在一定
        限額內擔任連帶保證人；而後者只看得出被上訴人是以個人身分簽訂，但究
        竟是為何債務人之借款債務，及負多少債務範圍之保證責任，因無如前者之
        個人保證書可憑，則不得而知，是上訴人僅以連帶保證人欄下蓋有與被上訴
        人親自簽名並保存於上訴人處並經對保之授書約定書及印鑑卡上相同之印文
        章，依雙方之約定已足以生效乙節，於法顯屬無據。因而被上訴人主張當時
        除簽訂個人約定書外，並未另外簽訂擔任訴外人莊智明本件借款債務之連帶
        保證人，應堪信為真實。
（三）、本件被上訴人個人約定書係上訴人銀行為與不特定多數人訂立契約之用，是
        單方預先擬定之契約條款，正是消費者保護法第二條第七款規定所稱之定型
        化契約；依同法第十二條規定，如定型化契約中之條款違反誠信原則，對消
        費者顯失公平者，無效。而本件被上訴人簽訂個人約定書當時，並未另外簽
        訂保證書，兩造又不見有任何特別約定，可見雖然個人約定書已有關於﹃保
        證﹄﹃借據﹄債務之條款部分，但完全不知係為何債務人之﹃借據﹄債務，
        及多少債務範圍負連帶保證責任，顯然違背民法保證契約之基本規範意義，
        使當時簽訂個人約定書之被上訴人，陷於毫無止境之保證責任深淵，失去契
        約正義，明顯違反誠信原則，對被上訴人顯失公平，應認本件個人契約書中
        有關於﹃保證﹄等之約定條款部分，均無效。保證契約條款自始、確定、當
        然無效，因而在保證契約無效之情況下，不管對保是否為保證契約之成立要
        件；被上訴人之印章是否被盜用；抑或保證契約上之印文是否為真正，均在
        所不問，保證契約既無由成立，是上訴人主張被上訴人應負授權人之責任，
        於法自有未合。至於本件借據及借款展期約定書上之印章，雖經函請內政部
        警政署刑事警察局鑑定，結果證明與個人約定書上之印章相符，然上訴人進
        而執個人約定書十四條規定，主張本件借據及借款展期約定書之債務，雖
        然未經對保程序，仍應負連帶保證責任乙節，在前述約定條款無效之結論下
        ，自難令被上訴人負連帶保證之責任。
（四）、訴外人莊智明之借據、借款展期約定書上雖有被上訴人為連帶保證人之簽、
        章，然在無另外簽訂保證書之情況下，縱個人約定書中已有關於﹃保證﹄條
        款部分，但因其欠缺保證契約必要之點而不合致，且顯然違反誠信原則而無
        效，已不能執以令被上訴人負本件之連帶保證人責任；甚至，連帶保證人之
        簽、章亦無從證明為被上訴人所親為，是上訴人空言主張被上訴人對上揭債
        務應負連帶保證責任乙節，於法洵屬無據。
三、證據：援用原審之立證方法，另提出約定書影本、保證書影本、高雄關稅局影本
    、高雄市政府公文影本、八十二年一月二十日存證信函影本一份為證。
      理  由
一、本件上訴人起訴主張案外人莊智明邀同被上訴人，於八十二年四月十五日簽立借
    據一張，借據上之連帶保證人為被告乙○○，向原告借款一百萬元，經三次展期
    ，約定清償期日八十五年四月十五日，後陸續攤還部分本息，惟自八十五年十月
    三十日止莊智明仍欠本金四十一萬三千七百十九元，而利息只繳至八十四年十一
    月廿九日止，從而本於借貸及連帶保證契約法律關係，請求被上訴人給付如主文
    第二項所示之本金、利息及違約金。被上訴人則以未替莊智明就該債務為連帶保
    證人，上訴人未為對保程序，借據上簽名非其所親簽，也未另外簽訂保證書且於
    八十二年一月二十日即通知上訴人不再為莊智明作保，並於清償期後自行同意延
    期清償，被上訴人自不負連帶保證人之責等語置辯。
二、上訴人主張被上訴人積欠前揭款項及延期清償之事實，業據其提出借據一紙、借
    款展期約定書三紙及借款明細表一紙為證，而該借據及借款展期約定書上均有被
    上人乙○○之簽名及印文，此亦為被上訴人所不爭執，堪信為真實。本件訴外人
    莊智明之借款其借款數額為一百萬元，利息以基本利率年息百分之十點八二為基
    準，借款期間為八十二年四月十五日至八十二年十月十五日，到期借款即應將借
    款本金、利息以及應付之款項一併清償，連帶保證人應願拋棄先訴抗辯權，此有
    卷附之借據一紙記載甚明。該金錢借貸契約之內容乃具體而明確，連帶保證人若
    對該金錢借款契約有所認識，而就借款人之借款為連帶保證，即難謂連帶保證契
    約不成立。按保證契約為諾成契約，因當事人雙方意思表示一致而成立，對保除
    當事人另有特別約定外，並非契約之成立要件，契約書之作成，亦不以由當事人
    本人自寫為必要，簽名更得以蓋章代之（參照民法第一百五十三條第一項，第三
    條第一項、第二項）。至是否另立保證書或約定書因非法定之要式行為，與連帶
    保證契約之成立並無直接因果關係。蓋雖定有約定書，亦未必有為連帶保證之意
    ，從而銀行實務，於訂立約定書後必須再立保證書或再於借據為連帶保證之簽名
    章，以確定其內容。本件金錢借貸之借據上形式上既有被上訴人之簽名、蓋章；
    若確為被上訴人所親為，則因借貸內容具體、明確，連帶保證人顯有就該債務為
    連帶保證之意，應負連帶保證之責；若該簽名、蓋章非出於其自由意思表示，則
    無與上訴人就系爭借貸契約訂立連帶保證之意，自不負保證之責。是本件兩造之
    爭執乃在於系爭借款連帶保證契約是否有效成立，亦即在該借據及借款展期約定
    書連帶保證是否為被上訴人之意思所為。
三、本件兩造爭執之八十二年四月十五日一百萬元借據及其後之八十二年十月十六日
    、八十三年四月三十日、八十四年四月十五日之借款展期約定書，均有被上訴人
    乙○○之簽名與印章印文，被上訴人否認該姓名為其所親簽，印章之印文亦非其
    所蓋用，經查：
（一）、本件前揭借據及供款展期約定書上被上訴人「乙○○」之簽名，被上訴人否
        認為其所親簽，而該簽名經與留存於上訴人處由被上訴人親自簽名、蓋章之
        印鑑卡上簽名互相比對結果，其勾勒筆劃，顯與印鑑卡留存之簽名不合，此
        部分亦為上訴人所不爭執。而前揭借據及借款展期約定書上被上訴人「乙○
        ○」之印文，經原審送請內政部警政署刑事警察局就前揭借據及約定書上乙
        ○○之印文與七十二年八月二十四日約定書（此部份被上訴人自認為其所親
        簽，並為印鑑所蓋，已如前述）乙○○之印文是否同一，又前者借據與借款
        展期約定書上乙○○之印文是否為印章所蓋，抑或是「轉印」變造而成加以
        鑑定結果為：前揭借據及展期約定書上「乙○○」印文與七十二年八月二十
        四日被上訴人所簽蓋之約定書上「乙○○」之印文相符。．．．．又前揭借
        據及借款展期約定書之印文為印章所蓋。此有內政部警政署刑事警察局八十
        八年十月二十二日刑鑑字第一○八三六七號檢通知書一份，附於原審卷內可
        稽。準上鑑定結果可知，前揭借據及展期約定書上被上訴人「乙○○」之印
        鑑文，確與前揭約定書之印文相符，而前揭約定書係被上訴人所親自簽名並
        蓋用印文，而該印文即為被上訴人於開戶時留存於上訴人處之印鑑卡上之印
        鑑，此為被上訴人所自承。從而，前揭借據及展期約定書上「乙○○」之印
        文，與被上訴人所留存於上訴人處印鑑卡之印鑑印文一致，乃可認定。再者
        ，自七十二年八月至八十二年四月，將近十年，油墨早已乾涸，如何轉印？
        上訴人主張借據及展期約定書之印文係用臘紙拓印云云，尚非可採。
（二）、本件借據及展期約定書上連帶保證人乙○○印文既與印鑑卡上之印文相符，
        則借據與展期約定書上「乙○○」之印文為被上訴人之印鑑卡上印章所蓋，
        乃可認定。借據及展期約定書上之印文既為上訴人之印章所蓋，則上訴人主
        張該印文非其所蓋，自應就其印章被人盜用之事實，舉証証明。蓋印章由自
        己蓋用，或由有權使用之人蓋用為常態，由無權使用之人蓋用為變態，且印
        鑑為重要之物，通常均由自己保管，印文既為印章所蓋，則就印章為他人所
        盜用之變態，例外事實，自應由被上訴人舉証証明（最高法院六十九年台上
        字第二００二號判決參照）。然被上訴人並未能就此部份事實加以舉証証明
        ，況被上訴人亦堅稱印章一直在其保管中，既在其保管中，而借據及展期約
        定書上之印文又屬真正，則該印文若非被上訴人所親蓋，或交由他人所蓋用
        ，即屬被盜用，而被上訴人又不能証明其係被盜用之事實，依法自難為被上
        訴人有利之認定。
（三）、民法第三條第二項規定：「如有用印章代簽名者，其蓋章與簽名生同等之效
        力。」本件系爭借款所示之借據及展期約定書上被上訴人之簽名雖與其七十
        二年留存上訴人處之印鑑卡上簽名不同，但其印文與印鑑卡上所留存之印文
        相符，業如前述。則上訴人之簽名署押雖有不同，但仍不排除有委請他人代
        為簽名之代行行為，故雖簽名不同，但被上訴人仍有可能願與上訴人簽訂保
        証契約，為訴外人莊智明借款債務予以保証，蓋其仍可委託或授權他人代其
        簽名，並使用其印鑑而作保，故不得僅因簽名不同，即逕予排除簽訂保証契
        約之可能性，遽而為保証契約不成立之認定。
四、至兩造所系爭執之七十二年八月二十四日被上訴人所簽定之約定書，不論其係公
    司或為個人所簽訂，與本件並不發生直接之關係。因被上訴人之應否負責主要並
    非依據該約定書，而係依八十二年四月十五日所簽訂定借據及該筆借款之展期約
    定書。故前揭七十二年八月二十日所訂定之約定書，其條文是否顯失公平，即與
    本案無關，無加以論究之必要。另七十五年十一月十八日起至八十二年四月十五
    日前，上訴人提出十份之借款申請書、放款申請書影本六紙、轉帳收入傳票影本
    六紙及放款明細表四紙，欲証明被上訴人確有為訴外人莊智明作保，惟該部分與
    本件借貸及連帶保證並不相同，與本案之判斷不生影響，亦無論究判斷之必要。
    另被上訴人主張於八十二年元月二十日發函拒絕作保，於同年六月十八日註銷德
    東公司台中分公司，並於八十五年七月二日始取回德東公司之借款約定書及其以
    公司董監事為公司作保之保証書正本，用以証明被上訴人於八十二年元月二十日
    起即不可能再為莊智明作保，此為上訴人所明知，上訴人事後再借款予莊智明，
    被上訴人自不負保証之責。前揭被上訴人發函表明不再作保，嗣後並取回公司之
    借款約定書及個人保証書等情，為上訴人所不爭執，惟主張被上訴人僅取回公司
    之借款約定書，並未取回個人約定書，且是以公司代表人身分表示不為莊智明作
    保，並不表示個人不作保等語。上訴人發函向上訴人表示不再為訴外人莊智明作
    保，與其是否作保係不同之意思表示，二者並不具因果關係，亦即被上訴人雖向
    上訴人表示不再為某人作保，但若事後被上訴人仍願為該人作保，上訴人自無不
    予接受之理，申言之，被上訴人雖表示不願再為莊智明作保，但事後莊智明說服
    被上訴人，被上訴人若仍願為其作保，則事後之保証自仍屬有效，不因先前之表
    示不願作保即否定事後再為保證之效力。故被上訴人是否聲明不願為莊智明作保
    ，於本件系爭借款被上訴人是否確有為連帶保証人，並無直接之關連性。況被上
    訴人遲至八十五年七月二日始取回德東公司之約定書及被上訴人個人保証書正本
    ，惟並未取回其與被上人間之個人約定書，被上訴人究係僅不願為莊智明就公司
    事務之往來不願作保，抑或不願為其弟莊智明為連帶保証人，益無從憑斷。上訴
    人另主張表現代理等，惟本件上訴人前揭主張既屬有據，為有理由，自無予以贅
    論之必要，附此敘明。
五、本件事証已明，系爭借據及展期約定書上連帶保証人「乙○○」之印文，既為真
    正，被上訴人不能舉証証明被盜用，自應認連帶保證契約於兩造間成立生效。按
    所謂連帶保證，係指保證人與主債務人負同一債務，對於債權人各負全部給付之
    責任者而言，此就被上訴人前開自認與民法第二百七十二條第一項規定連帶債務
    之文義參照觀之甚明，故連帶保證債務與普通保證不同，縱使無民法第七百四十
    六條所揭之情形，其保證債務人亦不得主張同法第七百四十五條關於先訴及檢索
    抗辯之權利（四十五年台上字第一四二六號判例參照）。準此，上訴人就系爭借
    款之償還，即應依連帶保證契約，負連帶清償之責。從而，上訴人本於連帶保證
    契約請求被上訴人給付四十一萬三千七百十九元，及自民國八十四年十一月三十
    日起至清償日止，按年息百分之一０．三五計算之利息，並  自民國八十四年十
    一月三十日起至清償日止，在前六個月以內者，按上開利率百分之十；超過六個
    月以上者，按上開利率百分之二十計付違約金，為有理由，應予准許。原審為上
    訴人敗訴之判決，並駁回假執行之聲請，尚有未合，上訴意旨指摘原審判決不當
    ，求予廢棄改判，為有理由，應由本院予以廢棄改判如主文所示。
六、據上論結，本件上訴為有理由，依民事訴訟法第四百三十六條之一第三項、第四
    百五十條、第七十八條判決如主文。
中      華      民      國    八十九    年    十二      月    二十八    日
                              臺灣高雄地方法院鳳山分庭民事庭
~B審判長法官
~B法      官
~B法      官
右為正本係照原本作成。
本判決不得上訴。
中      華      民      國    八十九    年    十二      月      二十八  日
~B法院書記官  康進福


司法院資訊處製作；財團法人民間司法改革基金會備份。
